臺灣臺北地方法院民事裁定
111年度家暫字第138號
聲  請  人  簡鵬程  
非訟代理人  吳尚昆律師
            葉思慧律師
相對人即
應受監護宣  
告之人      簡武雄  
上列聲請人因監護宣告事件，聲請暫時處分，本院裁定如下：
    主  文
於本院111年度監宣字第704號監護宣告事件裁判確定或終結前，
相對人及第三人對於相對人名下之不動產、動產、股票、存款，
不得為讓與、設定負擔、提領、匯出及其他一切處分行為。
聲請人其餘聲請駁回。
    理  由
一、聲請意旨略以：相對人簡武雄民國00年00月0日生，今年已8
    2歲，原為振興醫院醫師，但近一年來精神狀況不佳，於今
    年8月初工作時開立處方箋出問題後已辦理退休，惟相對人
    退休後記憶力及識別能力衰退，有多次掉東西、在家中亂放
    鉅額現金、至少發生三次車禍、給付新台幣1萬元委請仲介
    租屋、疑遭詐騙持續要求保險公司將其人壽保險解約等行為
    ，嗣於今年9月22日因感染covid-19及肺炎病呼吸衰竭至台
    北市仁愛醫院急診，目前仍在加護病房持續使用呼吸器治療
    ，無法以手寫或其他方式溝通，致無法為（受）意思表示。
    相對人於住院期間，有關其車禍理賠及租屋要約金退還等財
    務事宜均無人可處理，且其因病情嚴重，醫療及看護等費用
    不少，均屬必要支出。另第三人胡玉珍，其自稱為聲請人之
    兄梁孝慈之配偶，趁相對人今年送醫混亂之際，似將相對人
    所有證件、提款卡及信用卡均取走並欲出售相對人所有之汽
    車等行為，均將造成相對人財產有難以回復之重大損害。伊
    已對相對人聲請監護宣告，為保相對人權益，爰聲請命：㈠
    指定聲請人為相對人之監護人，聲請人得就相對人名下財產
    ，每月提領數額新台幣20萬元為照護相對人之費用。㈡除前
    項外，禁止任何人就相對人之不動產為讓與、出借、設定負
    擔或為一切處分之行為，且禁止任何人就相對人之金錢、信
    用卡或其他動產為提領、匯出、結清、動支或其他處分之行
    為等語。
二、按法院就已受理之家事非訟事件，除法律別有規定外，於本
    案裁定確定前，認有必要時，得依聲請或依職權命為適當之
    暫時處分，但關係人得處分之事項，非依其聲請，不得為之
    ；關係人為前項聲請時，應表明本案請求、應受暫時處分之
    事項及其事由，並就得處分之事項釋明暫時處分之事由；家
    事事件法第85條第1項、第2項定有明文。又法院受理本法第
    164條第1項第1款監護宣告事件後，於為監護宣告或本案裁
    定確定前，得為下列之暫時處分：一、命關係人支付應受監
    護宣告人維持適當生活及醫療所需之各項必要費用。二、命
    關係人協助使受監護宣告人就醫所必要之一切行為。三、禁
    止關係人處分應受監護宣告人之財產。四、保存應受監護宣
    告人財產所必要之行為。五、其他法院認為適當之暫時性舉
    措。法院核發前項暫時處分，應審酌應受監護宣告人之最佳
    利益。暫時處分，非有立即核發，不足以確保本案聲請之急
    迫情形者，不得核發。家事非訟事件暫時處分類型及方法辦
    法第16條、第4條分別定有明文。衡諸暫時處分之立法本旨
    ，係為因應本案裁定確定前之緊急狀況，避免本案請求不能
    或延滯實現所生之危害，是確保本案聲請之急迫性及必要性
    即為暫時處分之事由，應由聲請暫時處分之人，提出相當證
    據以釋明之。
三、經查，聲請人主張之上開事實，業據提出戶籍謄本、交通事
    故報案三聯單、理賠申請書、仲介名片及承租要約書、病危
    通知書、診斷證明書、111年9月份信用卡帳單等件影本為證
    ，並經本院依職權調取本院111年度監宣第704號監護宣告事
    件案卷核閱無訛。本院經審酌上開事證後，認相對人目前身
    體及精神狀況，是否仍有足夠判斷能力，有無管理及處分資
    產之能力，或有效授權他人代爲管理及處分財產之能力，尚
    有待本院於上開監護宣告事件審理釐清，故為保障相對人之
    財產，避免相對人或第三人擅自處分相對人之財產，致損及
    相對人權益之虞，造成難以回復之重大損害，且認有急迫必
    要，爰依前揭規定，裁定如主文第一項所示。
四、至聲請人聲請指定聲請人為相對人之監護人，聲請人得就相
    對人名下財產，每月提領數額新台幣20萬元為照護相對人之
    費用部分，聲請人並未就相對人目前受照顧及就醫狀況有需
    要每月提領20萬元予以釋明，已難謂此部分聲請具備急迫性
    及必要性，且指定聲請人為相對人之監護人乙節，係屬得實
    現本案請求之聲明，亦難認係同條項第5款適當之暫時性舉
    措。是聲請人此部分請求，顯與暫時處分要件不符，為無理
    由，應予駁回。
中　　華　　民　　國　　111 　年　　10　　月　　25　　日
                  家事法庭    法  官  潘英芳
以上正本證明與原本無異。
如對本裁定抗告，須於裁定送達後10日之不變期間內，向本院提
出抗告狀，並繳納抗告費新臺幣1,000元。
中　　華　　民　　國　　111 　年　　10　　月　　25　　日
                              書記官  李一農